【裁判字號】    98,家上,91
【裁判日期】    990224
【裁判案由】    離婚
【裁判全文】
臺灣高等法院高雄分院民事判決          98年度家上字第91號
上  訴  人  乙○○○
被  上訴人  丙○○
上列當事人間離婚事件，上訴人對於中華民國98年11月10日台灣
高雄地方法院98年度婚字第765 號所為第一審判決，提起上訴，
本院於民國99年2 月10日言詞辯論終結，判決如下：
    主    文
上訴駁回。
第二審訴訟費用由上訴人負擔。
    事 實 及 理 由
一、上訴人主張：兩造結婚多年，惟近年來兩造反目成仇，雙方
    互不交談已達6 、7 年之久，被上訴人曾於92年間毆打上訴
    人，造成上訴人扭傷至今仍未痊癒，上訴人不堪被上訴人同
    居之虐待且兩造婚姻已難維持，為此依民法第1052條第1 項
    第3 款及同條第2 項規定訴請離婚。並聲明：(一)准上訴人與
    被上訴人離婚。(二)訴訟費用由被上訴人負擔。
二、被上訴人則以：我沒有打上訴人，上訴人的扭傷不是我造成
    的。不希望與上訴人離婚，希望維持現狀，而維持現狀我也
    不會對上訴人怎樣，之前上訴人拿皮帶、水管打我，我也沒
    有打上訴人，我懷疑上訴人堅持要離婚，是因為有交朋友的
    關係等語置為抗辯。並聲明：(一)請求駁回上訴人之訴。(二)訴
    訟費用由上訴人負擔。
三、原審判決上訴人敗訴，上訴人不服，於本院聲明：(一)原判決
    廢棄。(二)准上訴人與被上訴人離婚。(三)訴訟費用由被上訴人
    負擔。
    被上訴人答辯聲明：(一)上訴駁回。(二)第一、二審訴訟費用由
    上訴人負擔。
四、上訴人主張兩造為夫妻，現婚姻關係仍存續中一情，業據其
    提出戶籍謄本1 份為證，且為被上訴人所不爭執，自堪信為
    真實。
五、上訴人主張，被上訴人曾於民國92年間毆打上訴人，致上訴
    人脖子受傷一情，固據其提出診斷證明書2 份為證，惟查被
    上訴人堅決否認有毆打上訴人，該診斷證明書僅能證明上訴
    人於96年及98年曾分別因頸部扭傷、胸椎上段韌帶挫傷等症
    狀至醫院就診，尚難證明上開傷害係被上訴人所造成，且上
    訴人係於民國96年及98年就診，其就診之時間距上訴人所述
    遭被上訴人毆打之時間有4 年、6 年之久，參以上訴人之姊
    甲○○證稱，伊未曾聽上訴人說過遭被上訴人毆打之情事等
    語，是實難憑此2 張診斷證明書認定上訴人之傷係被上訴人
    所造成。又兩造有7 年左右不交談，固為被上訴人所不爭執
    ，惟查兩造尚住同一屋內，且被上訴人一再表示6、7年前上
    訴人曾打伊，向伊吐痰，伊曾向上訴人表明希望上訴人向伊
    道歉就好，但是上訴人不要等語，可見兩造雖有6、7年不交
    談之事實，惟實際上並不難以化解，又上訴人雖一再稱兩造
    個性不合無法相處，惟依其所述不合之情形，例如被上訴人
    之母到兩造住處，被上訴人並未陪其母而去睡覺及兩造對親
    友間往來禮節之作法意見不同等均是日常小事，尚難以此即
    認兩造間有難以維持婚姻之重大事由。
六、綜上所述，並不能認被上訴人有對上訴人虐待之情事，亦難
    認兩造間有難以維持婚姻之重大事由，故上訴人訴請離婚，
    並無理由，原審予以駁回，並無不當，上訴意旨求予廢棄改
    判，為無理由，應予駁回。
七、據上論結，本件上訴為無理由，依民事訴訟法第449條第1項
    、第78條，判決如主文。
中    華    民    國    99    年    2     月    24    日
                              民事第四庭
                                  審判長法官 蔡文貴
                                  法      官 謝靜雯
                                  法      官 黃科瑜
以上正本證明與原本無異。
如對本判決上訴，須於判決送達後20日內向本院提出上訴狀，其
未表明上訴理由者，應於上訴後20日內向本院提出上訴理由書（
均須按他造當事人之人數附繕本）。上訴時應提出委任律師或具
有律師資格之人之委任狀，並依附註條文規定辦理。
中    華    民    國    99    年    2     月    26    日
                                  書  記  官 彭筱瑗
附註：
民事訴訟法第466條之1 ：
對於第二審判決上訴，上訴人應委任律師為訴訟代理人，但上訴
人或其法定代理人具有律師資格者，不在此限。
上訴人之配偶、三親等內之血親、二親等內之姻親，或上訴人為
法人、中央或地方機關時，其所屬專任人員具有律師資格並經法
院認為適當者，亦得為第三審訴訟代理人。第1 項但書及第2 項
情形，應於提起上訴或委任時釋明之。

司法院資訊處製作；財團法人民間司法改革基金會備份。
